【裁判字號】    99,訴,402
【裁判日期】    990714
【裁判案由】    搶奪等
【裁判全文】
臺灣高雄地方法院刑事判決               99年度訴字第402號
公  訴  人  臺灣高雄地方法院檢察署檢察官
被      告  乙○○
            丁○○
上列被告因搶奪等案件，經檢察官提起公訴（99年度偵字第3630
、6573號），本院判決如下：
    主  文
乙○○共同犯侵占遺失物罪，處罰金新臺幣陸仟元，如易服勞役
，以新臺幣壹仟元折算壹日；又共同犯夜間侵入住宅竊盜罪，處
有期徒刑捌月；又共同犯如附表一所示之搶奪罪，共拾捌罪（其
中附表一編號16為搶奪未遂罪），各處如附表一所示之刑；又犯
如附表二所示之攜帶兇器竊盜罪，共陸罪，各處如附表二所示之
刑及沒收；又犯如附表三所示之竊盜罪，共肆罪，各處如附表三
所示之刑。有期徒刑部分應執行有期徒刑拾貳年；扣案之Ｔ型扳
手、活動扳手各貳支，均沒收。其餘被訴如附表四編號1 、2 、
3所示搶奪部分，均無罪。
丁○○共同犯侵占遺失物罪，處罰金新臺幣陸仟元，如易服勞役
，以新臺幣壹仟元折算壹日。又共同犯夜間侵入住宅竊盜罪，累
犯，處有期徒刑玖月；又共同犯如附表一（編號14除外）所示之
搶奪罪，共拾柒罪（其中附表一編號16為搶奪未遂罪）均累犯，
各處如附表一（編號14除外）所示之刑；又犯搶奪罪，累犯，處
有期徒刑玖月。有期徒刑部分應執行有期徒刑玖年。其餘被訴如
附表四所示搶奪部分，均無罪。
    事  實
一、丁○○前因公共危險案件，經本院判處有期徒刑6 月確定，
    甫於民國95年6 月5 日縮刑期滿執行完畢，仍不知警惕，與
    乙○○共同意圖為自己不法之所有：
  (一)基於侵占遺失物之犯意聯絡，於98年9 月20日某時，行經高
    雄縣大樹鄉九曲堂火車站前，拾獲陳柏志所遺失之皮包1 個
    （內有機車駕照、車牌號碼J2X-075 號機車行車執照、保險
    證及健保卡各1 張），將之侵占入己。
  (二)基於夜間侵入住宅竊盜之犯意聯絡，於98年11月13日夜間19
    時許，自高雄縣鳳山市○○路253 號住宅未關之鐵捲門侵入
    陳靖林之住宅，竊取陳靖林置於客廳之側背包1 個（內有現
    金新臺幣《以下同》1,000 元、提款卡3 張、身分證、健保
    卡及屈臣氏會員卡各1 張）得手。
  (三)基於搶奪他人動產之各別犯意聯絡，分別於附表一所示時、
    地，以附表一所示方式，搶奪附表一所示被害人所有財物（
    除附表一編號16未得手之外）得手（附表一編號14與乙○○
    無共犯關係）。
二、乙○○另意圖為自己不法之所有：
  (一)基於攜帶兇器竊盜之各別犯意，持其所有附表二所示客觀上
    對人身安全構成威脅，足供兇器使用之Ｔ型扳手或活動扳手
    ，分別於附表二所示時、地，以附表二編號所示方式，竊取
    附表二所示被害人所有財物得手。
  (二)基於竊取他人動產之各別犯意，分別於附表三所示時、地，
    以附表三編號所示方式，竊取附表三所示被害人所有財物得
    手。
三、丁○○另意圖為自己不法之所有，基於搶奪他人動產之犯意
    ，於98年10月13日11時30分許，尾隨林許阿至其位在高雄
    市○○區○○路189 號3 樓之4 之住處前，趁其不備，徒手
    搶奪其配戴之黃金項鍊1條（重約6分）得手。
四、嗣經警於99年1 月21日13時15分許，在高雄市○○區○○街
    566 之9 號大樓地下停車場，查獲懸掛號碼OPF-539 號失竊
    車牌之贓車（原懸掛車牌應為YEE-192 號），復搜索乙○○
    、丁○○於該大樓6 樓之住處，扣得乙○○所有之Ｔ型扳手
    、活動扳手各2支，始悉上情。
五、案經高雄縣政府警察局移送臺灣高雄地方法院檢察署檢察官
    偵查起訴。
    理  由
壹、證據能力部分
    按被告以外之人於審判外之言詞或書面陳述，除法律有規定
    者外，不得作為證據；又被告以外之人於審判外之陳述，雖
    不符刑事訴訟法第159 條之1 至第159 條之4 之規定，而經
    當事人於審判程序同意作為證據，法院審酌該言詞陳述或書
    面陳述作成時之情況，認為適當者，亦得為證據；當事人、
    代理人或辯護人於法院調查證據時，知有該法第159 條第1
    項不得為證據之情形，而未於言詞辯論終結前聲明異議者，
    視為有前項之同意，刑事訴訟法第159 條第1 項、第159 條
    之5 分別定有明文。經查，本判決所引用之各項證據資料，
    其屬於被告以外之人於審判外之陳述者，均據檢察官、被告
    乙○○、丁○○於本院審理中同意作為證據（本院卷第55頁
    ），本院審酌上開證據作成時之情況，亦無不當取供等情形
    ，認為以之作為本案之證據亦屬適當，核諸上開說明，應有
    證據能力。
貳、有罪部分
一、被告乙○○部分：
    訊據被告乙○○對於前揭事實均坦承不諱（本院卷第128 頁
    背面），核與證人即被害人陳柏志、陳靖林、地○○○、寅
    ○○○、丑○○、壬○、辛○○、玄○○○、Ｂ○○、Ｅ○○、癸○○、宇○○○、午○○、庚○○、Ｄ○○○、己○○、亥○○、申○○、辰○○、酉○○、甲○○、Ｃ○○、
    黃○○、未○○、丙○○、巳○○、卯○○、Ａ○○、宙○○於警詢之證述（警卷第114-116 、119-123 、126-129 、
    142-143 、145-146 、152-153 、162-163 、167-168 、
    175-178 、183-184 、189-195 、199-200 、211-214 、
    218-221 、225-226 、230-232 、241 、245-246 、250-254
    、259-260 、264-265 、270-273 、276-280 、284 、287-
    291 、298-301 、305-306 、309-315 頁），及證人即共同
    被告丁○○於警詢、偵訊之證述及本院審理時之陳述均大致
    相符（警卷第55-60 、62-73 頁、偵卷一第83-86 、159-
    160 、198-201 頁、本院卷第48頁），並有高雄縣政府警察
    局搜索筆錄暨扣押筆錄、扣押物品目錄表暨扣押物品（警卷
    第74-78 頁）、高雄縣金銀珠寶商業同業公會99年2 月10日
    函（偵卷二第50-54 頁）、被告穿著扣案衣物、騎乘機車之
    照片（警卷第80-83 頁）、扣案物品照片（警卷第84-92 頁
    ）、被告丟棄車牌、機車地點照片（警卷第92-93 頁）、被
    告變賣金飾地點照片（偵卷一第148 頁）、陳柏志之重機車
    駕照、J2X-075 行車執照、健保卡影本（警卷第318 頁）、
    陳靖林之身份證、健保卡及屈臣氏會員卡影本（警卷第313
    頁）、高雄縣政府警察局岡山分局扣押筆錄、扣押物品目錄
    表（偵卷二第42-43 頁）、扣押物品照片（偵卷二第24-29
    頁）、贓物認領保管單（警卷第195 、255 、281 、291 、
    301 、306 、316 頁）、監視器畫面擷取翻拍照片（警卷第
    108-113 、117-118 、161 、164-166 、169 、180-181 、
    186-188 、201-203 、222-223 、227-228 、242-244 、
    247 頁、偵卷一第144 頁）、被告乙○○於搶案現場指認照
    片（警卷第124 、135-1 、144 、147 、173 、182 、197
    、217 、224 、229 、239 、248 頁）、高雄縣政府警察局
    車輛協尋電腦輸入單、失車唯讀案件基本資料（警卷第256
    -258、263 、266 、269 、274-275 、278 、282-283 、285
    、289-297 、302-304 頁）、贓物認領保管單（警卷第255
    、281 、291 、301 、306 頁）、被告乙○○於竊案現場指
    認照片（警卷第261-262 、267-268 頁）、被告乙○○丟棄
    機車地點照片（警卷第93頁、偵卷一第149 、150 頁）在卷
    可稽，復有被告乙○○所有Ｔ形扳手、活動扳手各2 支扣案
    為憑。被告乙○○之自白既有上開卷證可佐，足認與事實相
    符，自堪採為論科之依據。本件事證明確，被告乙○○前揭
    犯行均堪認定，應予依法論科。
二、被告丁○○部分：
    訊據被告丁○○對於前揭事實均坦承不諱（本院卷第128 頁
    背面），核與證人即被害人陳柏志、陳靖林、林許阿、地
    ○○○、寅○○○、丑○○、壬○、辛○○、玄○○○、Ｂ
    ○○、Ｅ○○、癸○○、宇○○○、午○○、庚○○、Ｄ○○○、亥○○、申○○、辰○○、酉○○於警詢之證述（警
    卷第102-103 、114-116 、119-123 、126-129 、142-143
    、145-146 、152-153 、162-163 、167-168 、175-178 、
    183-184 、189-195 、199-200 、211-214 、225-226 、
    230-232 、241 、245-246 頁），及證人即共同被告乙○○
    於警詢、偵訊之證述及本院審理時之供述均大致相符（警卷
    第24-38 、40-49 頁、偵卷一第89-92 、161-162 、175 頁
    、本院卷第48頁），並有高雄縣政府警察局搜索筆錄暨扣押
    筆錄、扣押物品目錄表暨扣押物品（警卷第74-78 頁）、高
    雄縣金銀珠寶商業同業公會99年2 月10日函（偵卷二第50-
    54頁）、被告穿著扣案衣物、騎乘機車之照片（警卷第80-
    83頁）、扣案物品照片（警卷第84-92 頁）、被告丟棄車牌
    、機車地點照片（警卷第92-93 頁）、被告變賣金飾地點照
    片（偵卷一第148 頁）、陳柏志之重機車駕照、J2X-075 行
    車執照、健保卡影本（警卷第318 頁）、陳靖林之身份證、
    健保卡及屈臣氏會員卡影本（警卷第313 頁）、高雄縣政府
    警察局岡山分局扣押筆錄、扣押物品目錄表（偵卷二第42-
    43頁）、扣押物品照片（偵卷二第24-29 頁）、贓物認領保
    管單（警卷第195 、255 、281 、291 、301 、306 、316
    頁）、ZIQ-508 號輕型機車車籍查詢基本資料詳細畫面（警
    卷第107 頁）、監視器畫面擷取翻拍照片（警卷第108-113
    、117-118 、161 、164-166 、169 、180-181 、186-188
    、201-203 、222-223 、227-228 、242-244 、247 頁）、
    被告丁○○於搶案現場指認照片（警卷第125 、198 、224
    、249 頁）在卷可稽。被告丁○○之自白既有上開卷證可佐
    ，足認與事實相符，自堪採為論科之依據。本件事證明確，
    被告丁○○前揭犯行均堪認定，應予依法論科。
三、按刑法第321 條第1 項第3 款之攜帶兇器竊盜罪，以行為人
    攜帶兇器竊盜為其加重條件，此所謂兇器，其種類並無限制
    ，凡客觀上足對人之生命、身體、安全構成威脅，具有危險
    性之兇器均屬之，且祇須行竊時攜帶此種具有危險性之兇器
    為已足，不以攜帶之初有行兇之意圖為必要（最高法院79年
    臺上字第5253號判例意旨參照）。本件被告乙○○為附表二
    所示竊盜犯行所攜帶之Ｔ形扳手、活動扳手各2 支，均屬堅
    硬鐵器，既能用於拆卸機車車牌，客觀上足以對他人之生命
    、身體構成威脅，自屬兇器無疑。
四、核被告乙○○、丁○○就附表一所為，除附表一編號16係犯
    刑法第325 條第3 項、第1 項之搶奪未遂罪，被告2 人著手
    於搶奪行為之實行而未得逞，均應依刑法第25條第2 項規定
    減輕其刑外，均係犯刑法第325 條第1 項搶奪罪；就事實欄
    一(一)所為，係犯刑法第337 條侵占遺失物罪；就事實欄一(二)
    所為，係犯刑法第321 條第1 項第1 款之夜間侵入住宅竊盜
    罪。被告乙○○就附表二所為，均係犯刑法第321 條第1 項
    第3 款之攜帶兇器竊盜罪；就附表三所為，均係犯刑法第
    320 條第1 項之普通竊盜罪，公訴人認被告此部分涉犯刑法
    第321 條第1 項第3 款之攜帶兇器竊盜罪，惟被告乙○○於
    本院審理時陳稱其此部分竊盜犯行均係以自備鑰匙而非扳手
    為之，而本件雖扣得Ｔ形扳手、活動扳手各2 支，然仍無從
    遽認該等扳手即被告乙○○供犯附表三所示之犯行而使用，
    而被告乙○○供承所使用之鑰匙未據扣案，無從認定是否為
    兇器，復無其他證據足認被告乙○○為附表三所示之犯行時
    攜帶兇器為之，公訴人認被告乙○○涉犯刑法第321 條第1
    項第3 款之加重竊盜罪，尚有未合，惟因二者基本社會事實
    同一，爰依法變更起訴法條。被告丁○○就事實欄三所為，
    係犯刑法第325 條第1 項搶奪罪。被告2 人就附表一（編號
    14被告2 人非共犯）、事實欄一(一)、(二)所示之犯行，均有犯
    意聯絡及行為分擔，均為共同正犯。被告2 人所犯上開各罪
    ，均犯意各別、行為互殊，均應分論併罰。又被告丁○○有
    如事實欄所述之前科，有臺灣高等法院被告前案紀錄表在卷
    可查，其前受有期徒刑執行完畢後，5 年內故意再犯本件上
    開有期徒刑以上刑之各罪，均為累犯，均應依刑法第47條第
    1 項規定，分別加重其刑，就附表一編號16所示之搶奪未遂
    部分並先加後減之。至被告丁○○所犯刑法第337 條之侵占
    遺失物罪，其最高本刑僅為罰金刑，尚與刑法第47條第1項
    規定累犯之構成要件有間，是其此部分所犯自不構成累犯，
    附此敘明。
五、爰審酌被告2 人均正值青壯，為貪圖不法利益，竟共同當街
    搶奪他人財物，嚴重破壞社會治安，造成社會大眾極大恐懼
    ，惡性非輕，且共同於夜間侵入住宅竊取他人財物，因一時
    貪念，將拾獲之物據為己有，價值觀念偏差，均應予導正；
    被告乙○○率爾竊取他人財物，被告丁○○徒手搶奪他人財
    物，所為均不足取；惟念及被告2 人事後均坦承犯行，犯罪
    後態度尚可，及搶奪、竊取、侵占財物之價值等一切情狀，
    量處如主文所示之刑，並就被告2 人共犯侵占遺失物罪部分
    ，均諭知易服勞役之折算標準如主文。又按刑法第51條數罪
    併罰定執行刑之立法方式，採限制加重原則，亦即非以累加
    方式定應執行刑，該條第5 款即明定：「宣告多數有期徒刑
    者，於各刑中之最長期以上，各刑合併之刑期以下，定其刑
    期。但不得逾30年」，是本院審酌被告2 人所犯附表一所示
    之罪、被告乙○○所犯附表二、三所示之罪，其犯罪時間均
    在98年10月至99年1 月間，且犯罪手法類似，如以實質累加
    之方式定應執行刑，則處罰之刑度顯將超過其行為之不法內
    涵，而違反罪責原則，及考量因生命有限，刑罰對被告造成
    之痛苦程度，係隨刑度增加而生加乘效果，而非以等比方式
    增加，是則以隨罪數增加遞減其刑罰之方式，當足以評價被
    告行為之不法性之法理（即多數犯罪責任遞減原則），分別
    定被告2 人有期徒刑部分之應執行刑如主文所示，以示懲儆
    。
六、扣案之Ｔ型扳手、活動扳手各2 支，均為被告乙○○所有供
    其為附表二所示犯行之用，每次行竊會帶上開4 支扳手之其
    中1 支，4 支都有用到，而其偷車牌是用活動扳手，偷機車
    是用Ｔ型扳手等情，業據其供明在卷（本院卷第129 頁背面
    ），俱應依刑法第38條第1 項第2 款之規定，於各該罪刑項
    下分別宣告沒收（各次沒收之物，如附表二所示）。至其餘
    扣案物（全罩式安全帽1 個、半罩式安全帽1 個、男女風衣
    外套各1 件、口罩2 個、多功能瑞士刀1 支、DAEWOO廠牌白
    黑色手機1 支、遠傳電信3G SIM卡、黑色背包、白色帽子、
    白色外套、機車踏墊各1 只、長褲2 件、打火機4 只、刮鬍
    刀3 支、牙刷組2 組、綠色手提袋1 只、上衣3 件、外套4
    件、女用拖鞋1 雙、白色手包1 只、袖套1 雙、錶帶1 條、
    洗面乳1 只、原子筆7 支、手電筒1 只、發票共35張），均
    無證據足認與本件被告2 人所為犯行有何直接關聯性；被告
    乙○○犯附表三所示竊盜犯行所用之自備鑰匙，未據扣案且
    無證據顯示現尚存在，為免執行困難，爰均不另為沒收之諭
    知，附此敘明。
參、無罪部分
一、公訴意旨另以：被告乙○○、丁○○共同意圖為自己不法之
    所有，基於搶奪他人動產之犯意聯絡，分別於附表四編號1
    、2 、3 所示時、地，以附表四編號1 、2 、3 所示方式，
    搶奪附表四編號1 、2 、3 所示被害人所有財物得手；被告
    丁○○意圖為自己不法之所有，基於搶奪他人動產之犯意，
    以附表四編號4 所示方式，搶奪附表四編號4 所示被害人所
    有財物得手。因認被告乙○○、丁○○另涉犯刑法第325 條
    第1 項之搶奪罪嫌等語。
二、按犯罪事實應依證據認定之，無證據不得認定犯罪事實；又
    不能證明被告犯罪者，應諭知無罪之判決，刑事訴訟法第15
    4 條第2 項、第301 條第1 項分別定有規定。次按認定不利
    於被告之事實，須依積極證據，苟積極證據不足為不利於被
    告事實之認定時，即應為有利於被告之認定，更不必有何有
    利之證據。此之所謂證據，須確屬能為被告有罪之證明，而
    無瑕疵可指者，始足當之；再者，犯罪事實之認定，應憑證
    據，所謂證據，須適於為被告犯罪事實之證明者，始得採為
    斷罪資料，如未能發現相當證據，或證據不足以證明，自不
    能以推測或擬制之方法以為裁判基礎；又所謂認定犯罪事實
    所憑之證據，雖不以直接證據為限，間接證據亦包括在內，
    然而無論直接或間接證據，其為訴訟上之證明，須於通常一
    般人均不致有所懷疑，而得確信其為真實之程度，始得據之
    為有罪之認定，倘其證明尚未達到此一程度，而有合理懷疑
    存在時，即應為無罪之判決（最高法院29年度上字第3105號
    、30年度上字第0816號、40年度臺上字第86號、53年度臺上
    字第2750號、76年度臺上字第4986號判例參照）。另事實審
    法院對於證據之取捨，依法雖有自由判斷之權，然積極證據
    不足證明犯罪事實時，被告之抗辯或反證縱屬虛偽，仍不能
    以此資為積極證據應予採信之理由；至認定犯罪事實應依證
    據，為刑事訴訟法所明定，故被告否認犯罪事實所持之辯解
    ，縱屬不能成立，仍非有積極證據足以證明其犯罪行為，不
    能遽為有罪之認定（最高法院30年度上字第482 、1831號判
    例參照）。
三、本件公訴人認被告乙○○、丁○○涉犯上開罪嫌係以：證人
    戊○○、天○○、子○○、己○○於警詢之證述、監視器畫
    面擷取翻拍照片、被告2 人於搶案現場指認照片等為其主要
    論據。訊據被告乙○○、丁○○均堅詞否認有何此部分犯行
    ，2 人均辯稱：伊等未為附表四編號1 、2 、3 所示犯行（
    即起訴書附表一編號5 、8 、16）等語，被告丁○○辯稱：
    伊未為附表四編號4 所示犯行（即起訴書附表一編號18）等
    語。經查：
  (一)附表四編號1 （即起訴書附表一編號5）
    證人戊○○於本院審理時證稱：伊於98年11月7 日17時許有
    被搶項鍊，對方是一男一女從後面將伊騎之機車撞倒，因伊
    被撞的頭暈，沒看清動手行搶男子的臉；伊不敢確定搶伊者
    是否是在庭的被告2 人，伊於警詢時可能說的不清楚，雖然
    東西丟了，但伊不想冤枉人家等語（本院卷第75-76 頁），
    參以監視器畫面擷取翻拍照片（警卷第138-1 頁）僅顯示有
    2 人共乘機車尾隨被害人，而該2 人均頭戴安全帽，惟無從
    清晰辨識該2 人確係被告2 人，自難僅以證人戊○○於警詢
    時之模糊指認，遽認被告2人確有此次搶奪犯行。
  (二)附表四編號2 （即起訴書附表一編號8）
    證人天○○於本院審理時證稱：伊於98年11月14日晚上7 時
    許在高雄縣大寮鄉○○街93號前遭人行搶，伊在走路過程中
    ，對方騎乘機車從後方抓住伊的後頸部，將伊的項鍊從頸部
    上拉走，伊不記得對方有幾人、是男是女、年齡多大，警方
    沒有通知伊去指認過犯罪嫌疑人，伊無法當庭指認案發時行
    搶者是否為被告2 人等語（本院卷第108-109 頁），參以監
    視器畫面擷取翻拍照片（警卷第150 頁）僅顯示有2 人共乘
    機車於98年11月14日18時40分許行經前揭路旁，惟並未顯示
    該2 人下手行搶之畫面，且該翻拍照片影像模糊，無從清晰
    辨識該2 人確係被告2 人，自難僅以證人天○○於警詢時之
    證述，遽認被告2人確有此次搶奪犯行。
  (三)附表四編號3 （即起訴書附表一編號16）
    證人子○○於本院審理時證稱：伊於99年1 月4 日17時35分
    許有被一男一女搶伊的手鍊，男女2 人均有戴安全帽及口罩
    ；警詢時伊沒有指認被告2 人，因當時行搶者有戴口罩，伊
    認不出來，伊也無法當庭指認案發時行搶者是否為被告2 人
    等語（本院卷第77-78 頁），參以監視器畫面擷取翻拍照片
    （警卷第209-210 頁）僅顯示有2 人共乘機車於99年1 月4
    日17時26分許左轉進入清風街，旋於同日17時28分許折返，
    惟並未顯示該2 人下手行搶之畫面，且該2 人均頭戴安全帽
    ，均無從清晰辨識該2 人確係被告2 人，自難僅以證人子○○於警詢時之指認，遽認被告2人確有此次搶奪犯行。
  (四)附表四編號4 （即起訴書附表一編號18）
    證人己○○於警詢時證稱：伊於99年1 月9 日18時5 分許，
    在高雄縣岡山鎮○○路慈恩25村大門口前，被1 名男子從後
    方搶走伊掛於脖子上的金項鍊，得手後騎乘機車出大門右轉
    逃逸；歹徒有1 人，經伊當場指認，被告乙○○就是搶奪伊
    之人等語（警卷第218-221 頁），核與被告乙○○於本院審
    理時供稱：這件伊是跟一個女性朋友一起行搶的，伊搶了那
    麼多件，已經沒有印象了等語（本院卷第119-120 頁）大致
    相符，而被告丁○○於警詢、偵訊均一致時供稱：伊沒有印
    象有與被告乙○○於上開時、地行搶己○○等語（警卷第57
    頁背面、偵卷第85頁），於本院審理時並堅稱：伊沒有作（
    起訴書附表一編號18）這件等語（本院卷第119 頁），參以
    監視器畫面擷取翻拍照片（警卷第222 頁）雖經被告丁○○
    於警詢時指認畫面中騎機車之人係其本人，惟觀諸該照片晦
    暗無從清晰辨識面容究係何人，是被告丁○○於警詢時之指
    認是否確實，仍非無疑，況證人己○○於警詢時證稱歹徒僅
    1 人，已如前述，自難僅依被告丁○○於警詢時之模糊指認
    ，遽認其確有參與此次搶奪犯行。
四、綜上所述，被告乙○○、丁○○上開辯解已使本院產生合理
    懷疑其等是否確有參與如附表四所示之搶奪犯行，此外，復
    查無其他積極證據足資認定被告乙○○、丁○○確有附表四
    所示之搶奪犯行，揆諸前開法律規定及判例意旨，既不能證
    明被告乙○○、丁○○此等部分犯行，即應為其無罪之諭知
    。
據上論斷，應依刑事訴訟法第299 條第1 項前段、第300 條、第
301 條第1 項，刑法第28條、第320 條第1 項、第321 條第1 項
第1 款、第3 款、第325 條第1 項、第3 項、第337 條、第47條
第1 項、第25條第2 項、第42條第3 項前段、第38條第1 項第2
款、第51條第5 款，刑法施行法第1 條之1 ，判決如主文。
本案經檢察官李怡增到庭執行職務。
中    華    民    國    99    年    7     月    14    日
              刑事第十六庭  審判長法  官  曾逸誠
                                  法  官  王靖茹
                                  法  官  姚水文
以上正本證明與原本無異。
如不服本判決應於收受送達後10日內向本院提出上訴書狀，並應
敘述具體理由；如未敘述上訴理由者，應於上訴期間屆滿後20日
內向本院補提理由書（均須按他造當事人之人數附繕本）「切勿
逕送上級法院」。
中    華    民    國    99    年    7     月    14    日
                                  書記官  蔡靜雯
附錄本案論罪科刑法條：
刑法第320 條第1 項
意圖為自己或第三人不法之所有，而竊取他人之動產者，為竊盜
罪，處5 年以下有期徒刑、拘役或5 百元以下罰金。
刑法第321 條第1 項
犯竊盜罪而有左列情形之一者，處6月以上、5年以下有期徒刑：
一、於夜間侵入住宅或有人居住之建築物、船艦或隱匿其內而犯
    之者。
二、毀越門扇、牆垣或其他安全設備而犯之者。
三、攜帶兇器而犯之者。
四、結夥三人以上而犯之者。
五、乘火災、水災或其他災害之際而犯之者。
六、在車站或埠頭而犯之者。
刑法第325 條
意圖為自己或第三人不法之所有，而搶奪他人之動產者，處6月
以上5年以下有期徒刑。
因而致人於死者，處無期徒刑或7 年以上有期徒刑，致重傷者，
處3年以上10年以下有期徒刑。
第一項之未遂犯罰之。
刑法第337 條
意圖為自己或第三人不法之所有，而侵占遺失物、漂流物或其他
離本人所持有之物者，處500 元以下罰金。
附表一（搶奪罪部分）
┌──┬───────┬──────────────┬────┬────────┬───┐
│編號│   行為人     │                            │        │                │      │
│    ├───────┤         犯罪方式           │ 被害人 │所犯之罪、所處之│起訴書│
│    │  犯罪時間    │                            │        │刑              │      │
│    ├───────┤                            │        │                │      │
│    │  犯罪地點    │                            │        │                │      │
├──┼───────┼──────────────┼────┼────────┼───┤
│ 1  │乙○○、丁○○│二人共乘車號OWB-767 號機車，│地○○○│乙○○共同犯搶奪│附表一│
│    ├───────┤由丁○○騎車在旁接應，乙○○│        │罪，處有期徒刑拾│編號2 │
│    │98年10月24日12│則下車，趁地○○○不備之際，│        │月。            │      │
│    │時30分許      │徒手搶奪其所有皮包1 個（內有│        ├────────┤      │
│    ├───────┤身分證、駕照等證件、行動電話│        │丁○○共同犯搶奪│      │
│    │高雄市左營區後│、提款卡、信用卡及現金4,000 │        │罪，累犯，處有期│      │
│    │昌路677 巷31號│元等物）得手後，共乘上開機車│        │徒刑拾壹月。    │      │
│    │前            │逃逸。                      │        │                │      │
├──┼───────┼──────────────┼────┼────────┼───┤
│ 2  │乙○○、丁○○│二人共乘車號PSW-583 號機車，│寅○○○│乙○○共同犯搶奪│附表一│
│    ├───────┤由丁○○騎車在旁接應，乙○○│        │罪，處有期徒刑拾│編號3 │
│    │98年10月26日10│則下車，趁寅○○○不備之際，│        │月。            │      │
│    │時30分許      │徒手搶奪其配戴之黃金項鍊1條 │        ├────────┤      │
│    ├───────┤（重約2 兩）得手後，共乘上開│        │丁○○共同犯搶奪│      │
│    │高雄縣岡山鎮仁│機車逃逸。                  │        │罪，累犯，處有期│      │
│    │義路32號前    │                            │        │徒刑拾壹月。    │      │
├──┼───────┼──────────────┼────┼────────┼───┤
│ 3  │乙○○、丁○○│二人共乘車號不詳之機車，由王│丑○○  │乙○○共同犯搶奪│附表一│
│    ├───────┤姵芸騎車在旁接應，乙○○則下│        │罪，處有期徒刑拾│編號4 │
│    │98年11月5 日19│車，趁丑○○不備之際，徒手搶│        │月。            │      │
│    │時35分許      │奪其配戴之白金項鍊1 條（重約│        ├────────┤      │
│    ├───────┤4 錢，含玉墜1 個）得手後，共│        │丁○○共同犯搶奪│      │
│    │屏東縣屏東市清│乘該機車逃逸。              │        │罪，累犯，處有期│      │
│    │世街64號前公園│                            │        │徒刑拾壹月。    │      │
├──┼───────┼──────────────┼────┼────────┼───┤
│ 4  │乙○○、丁○○│二人共乘車號不詳之機車，由王│壬○    │乙○○共同犯搶奪│附表一│
│    ├───────┤姵芸騎車在旁接應，乙○○則下│        │罪，處有期徒刑拾│編號6 │
│    │98年11月7 日17│車，趁壬○不備之際，徒手搶奪│        │月。            │      │
│    │時45分許      │其女用皮夾1 個（內有身分證、│        ├────────┤      │
│    ├───────┤健保卡、信用卡及現金200 元）│        │丁○○共同犯搶奪│      │
│    │高雄縣仁武鄉仁│得手後，共乘該機車逃逸。    │        │罪，累犯，處有期│      │
│    │孝路72號      │                            │        │徒刑拾壹月。    │      │
├──┼───────┼──────────────┼────┼────────┼───┤
│ 5  │乙○○、丁○○│二人共乘車號不詳之機車，由王│辛○○  │乙○○共同犯搶奪│附表一│
│    ├───────┤姵芸騎車在旁接應，乙○○則下│        │罪，處有期徒刑拾│編號7 │
│    │98年11月7 日19│車，趁辛○○不備之際，徒手搶│        │月。            │      │
│    │時40分許      │奪其置於機車踏板上之手提包1 │        ├────────┤      │
│    ├───────┤個（內有身分證、健保卡、駕照│        │丁○○共同犯搶奪│      │
│    │高雄縣仁武鄉鳳│、行照、鑰匙、隨身碟及現金  │        │罪，累犯，處有期│      │
│    │仁路293之2號前│500 元）得手後，共乘該機車逃│        │徒刑拾壹月。    │      │
│    │              │逸。                        │        │                │      │
├──┼───────┼──────────────┼────┼────────┼───┤
│ 6  │乙○○、丁○○│二人共乘車號KH7-353 號機車，│玄○○○│乙○○共同犯搶奪│附表一│
│    ├───────┤由丁○○騎車在旁接應，乙○○│        │罪，處有期徒刑拾│編號9 │
│    │98年12月8 日9 │則下車，趁玄○○○不備之際，│        │月。            │      │
│    │時許          │徒手搶奪其配戴之黃金項鍊1 條│        ├────────┤      │
│    ├───────┤（重約1.1 兩）得手後，共乘上│        │丁○○共同犯搶奪│      │
│    │高雄市三民區民│開機車逃逸。                │        │罪，累犯，處有期│      │
│    │族一路854 巷口│                            │        │徒刑拾壹月。    │      │
├──┼───────┼──────────────┼────┼────────┼───┤
│ 7  │乙○○、丁○○│二人共乘車號GX8-553 號機車，│Ｂ○○  │乙○○共同犯搶奪│附表一│
│    ├───────┤由丁○○騎車在旁接應，乙○○│        │罪，處有期徒刑拾│編號10│
│    │98年12月16日11│則下車，趁Ｂ○○不備之際，徒│        │月。            │      │
│    │時30分許      │手搶奪其配戴之黃金項鍊1 條（│        ├────────┤      │
│    ├───────┤重約6 錢，含墜子3 個）得手後│        │丁○○共同犯搶奪│      │
│    │高雄市三民區鼎│，共乘上開機車逃逸。        │        │罪，累犯，處有期│      │
│    │金後路23巷內  │                            │        │徒刑拾壹月。    │      │
├──┼───────┼──────────────┼────┼────────┼───┤
│ 8  │乙○○、丁○○│二人共乘車號不詳之機車，追罵│Ｅ○○  │乙○○共同犯搶奪│附表一│
│    ├───────┤騎乘機車之Ｅ○○，趁Ｅ○○停│        │罪，處有期徒刑拾│編號11│
│    │98年12月19日17│車不備之際，共同徒手搶奪其配│        │月。            │      │
│    │時41分許      │戴之黃金項鍊1 條（重約3 錢）│        ├────────┤      │
│    ├───────┤得手後，共乘該機車逃逸。    │        │丁○○共同犯搶奪│      │
│    │高雄縣大寮鄉後│                            │        │罪，累犯，處有期│      │
│    │庄村民慶街88號│                            │        │徒刑拾壹月。    │      │
│    │前            │                            │        │                │      │
├──┼───────┼──────────────┼────┼────────┼───┤
│ 9  │乙○○、丁○○│二人共乘車號FYL-960 號機車，│癸○○  │乙○○共同犯搶奪│附表一│
│    ├───────┤由丁○○騎車在旁接應，乙○○│        │罪，處有期徒刑拾│編號12│
│    │98年12月23日14│則下車，趁癸○○不備之際，徒│        │月。            │      │
│    │時15分許      │手搶奪其配戴之黃金項鍊1 條（│        ├────────┤      │
│    ├───────┤重約4 錢）得手後，共乘上開機│        │丁○○共同犯搶奪│      │
│    │高雄縣鳳山市中│車逃逸。                    │        │罪，累犯，處有期│      │
│    │山東路290 巷79│                            │        │徒刑拾壹月。    │      │
│    │弄內          │                            │        │                │      │
├──┼───────┼──────────────┼────┼────────┼───┤
│ 10 │乙○○、丁○○│二人共乘車號不詳之機車，由王│宇○○○│乙○○共同犯搶奪│附表一│
│    ├───────┤姵芸騎車在旁接應，乙○○則下│        │罪，處有期徒刑拾│編號13│
│    │98年12月24日12│車，趁宇○○○不備之際，徒手│        │月。            │      │
│    │時30分許      │搶奪其配戴之白金項鍊1 條（含│        ├────────┤      │
│    ├───────┤墜子1 個）得手後，共乘該機車│        │丁○○共同犯搶奪│      │
│    │高雄市三民區民│逃逸。                      │        │罪，累犯，處有期│      │
│    │壯路16號前    │                            │        │徒刑拾壹月。    │      │
├──┼───────┼──────────────┼────┼────────┼───┤
│ 11 │乙○○、丁○○│二人共乘車號不詳之機車，由王│午○○  │乙○○共同犯搶奪│附表一│
│    ├───────┤姵芸騎車在旁接應，乙○○則下│        │罪，處有期徒刑拾│編號14│
│    │98年12月25日17│車，趁午○○不備之際，徒手搶│        │月。            │      │
│    │時22分許      │奪其配戴之黃金項鍊1 條（重約│        ├────────┤      │
│    ├───────┤5 錢，含貓眼石墜子1 個，已發│        │丁○○共同犯搶奪│      │
│    │高雄縣橋頭鄉南│還被害人）得手後，共乘該機車│        │罪，累犯，處有期│      │
│    │溝陸金福一巷與│逃逸。                      │        │徒刑拾壹月。    │      │
│    │金福二巷口    │                            │        │                │      │
├──┼───────┼──────────────┼────┼────────┼───┤
│ 12 │乙○○、丁○○│二人共乘車號AVB-320 號機車，│庚○○  │乙○○共同犯搶奪│附表一│
│    ├───────┤尾隨庚○○返回位在高雄市三民│        │罪，處有期徒刑拾│編號15│
│    │99年1 月4 日13│區○○路32號住處前，趁庚○○│        │月。            │      │
│    │時5分許       │開啟機車置物箱不備之際，先由│        ├────────┤      │
│    ├───────┤乙○○徒手搶奪其配戴之黃金項│        │丁○○共同犯搶奪│      │
│    │高雄市三民區皓│鍊1 條（重約4 錢），因庚○○│        │罪，累犯，處有期│      │
│    │東路32號前    │掙扎，丁○○即共同徒手搶奪該│        │徒刑拾壹月。    │      │
│    │              │黃金項鍊，致該黃金項鍊斷成2 │        │                │      │
│    │              │截，而乙○○、丁○○搶得其中│        │                │      │
│    │              │1 截（重約2 錢），共乘上開機│        │                │      │
│    │              │車逃逸。                    │        │                │      │
├──┼───────┼──────────────┼────┼────────┼───┤
│ 13 │乙○○、丁○○│二人共乘車號不詳之機車，由王│Ｄ○○○│乙○○共同犯搶奪│附表一│
│    ├───────┤姵芸騎車在旁接應，乙○○則下│        │罪，處有期徒刑拾│編號17│
│    │99年1 月7 日13│車，趁Ｄ○○○不備之際，徒手│        │月。            │      │
│    │時20分許      │搶奪其配戴之黃金項鍊1 條（重│        ├────────┤      │
│    ├───────┤約3 、4 錢）得手後，共乘該機│        │丁○○共同犯搶奪│      │
│    │高雄縣鳳山市建│車逃逸。                    │        │罪，累犯，處有期│      │
│    │國一路53巷與電│                            │        │徒刑拾壹月。    │      │
│    │信路產業道路口│                            │        │                │      │
├──┼───────┼──────────────┼────┼────────┼───┤
│ 14 │乙○○、真實姓│二人共乘車號不詳之機車，由真│己○○  │乙○○共同犯搶奪│附表一│
│    │名年籍不詳成年│實姓名年籍不詳女子騎車在旁接│        │罪，處有期徒刑拾│編號18│
│    │女子          │應，乙○○則下車，趁己○○（│        │                │      │
│    ├───────┤起訴書誤載為庚○○，應予更正│        │月。            │      │
│    │99年1 月9 日18│）不備之際，徒手搶奪其配戴之│        │                │      │
│    │時5分許       │黃金項鍊1 條（含綠色雕花墜子│        │                │      │
│    ├───────┤1 個）得手後，共乘該機車逃逸│        │                │      │
│    │高雄縣岡山鎮介│。                          │        │                │      │
│    │壽路慈恩25村大│                            │        │                │      │
│    │門口前        │                            │        │                │      │
├──┼───────┼──────────────┼────┼────────┼───┤
│ 15 │乙○○、丁○○│二人共乘車號YEE-192 號機車，│亥○○  │乙○○共同犯搶奪│附表一│
│    ├───────┤由丁○○騎車在旁接應，乙○○│        │罪，處有期徒刑拾│編號19│
│    │99年1 月12日12│則下車，趁亥○○不備之際，徒│        │月。            │      │
│    │時15分許      │手搶奪其配戴之黃金項鍊1 條（│        ├────────┤      │
│    ├───────┤含墜子1 個）得手後，共乘上開│        │丁○○共同犯搶奪│      │
│    │高雄縣大寮鄉江│機車逃逸。                  │        │罪，累犯，處有期│      │
│    │山路59號前    │                            │        │徒刑拾壹月。    │      │
├──┼───────┼──────────────┼────┼────────┼───┤
│ 16 │乙○○、丁○○│二人共乘車號不詳之機車，由王│申○○  │乙○○共同犯搶奪│附表一│
│    ├───────┤姵芸騎車在旁接應，乙○○則下│        │罪，未遂，處有期│編號20│
│    │99年1 月15日19│車，趁申○○不備之際，徒手搶│        │徒刑捌月。      │      │
│    │時40分許      │奪其配戴之黃金項鍊1 條，然因│        ├────────┤      │
│    ├───────┤申○○反抗而未得手，旋共乘該│        │丁○○共同犯搶奪│      │
│    │屏東縣屏東市中│機車逃逸。                  │        │罪，累犯，未遂，│      │
│    │山路73號前    │                            │        │處有期徒刑玖月。│      │
├──┼───────┼──────────────┼────┼────────┼───┤
│ 17 │乙○○、丁○○│二人共乘車號不詳之機車，由王│辰○○  │乙○○共同犯搶奪│附表一│
│    ├───────┤姵芸騎車在旁接應，乙○○則下│        │罪，處有期徒刑拾│編號21│
│    │99年1 月16日13│車，趁辰○○不備之際，徒手搶│        │月。            │      │
│    │時40分許      │奪其配戴之黃金項鍊1 條（重約│        ├────────┤      │
│    ├───────┤5 、6 錢）得手後，共乘該機車│        │丁○○共同犯搶奪│      │
│    │高雄市三民區惠│逃逸。                      │        │罪，累犯，處有期│      │
│    │德街18號前    │                            │        │徒刑拾壹月。    │      │
├──┼───────┼──────────────┼────┼────────┼───┤
│ 18 │乙○○、丁○○│二人共乘車號不詳之機車，由王│酉○○  │乙○○共同犯搶奪│附表一│
│    ├───────┤姵芸騎車在旁接應，乙○○則下│        │罪，處有期徒刑拾│編號22│
│    │99年1 月19日19│車，趁酉○○不備之際，徒手搶│        │月。            │      │
│    │時13分許      │奪其配戴之黃金項鍊1 條得手後│        ├────────┤      │
│    ├───────┤，共乘該機車逃逸。          │        │丁○○共同犯搶奪│      │
│    │高雄縣岡山鎮華│                            │        │罪，累犯，處有期│      │
│    │夏新村28號前  │                            │        │徒刑拾壹月。    │      │
└──┴───────┴──────────────┴────┴────────┴───┘
附表二（加重竊盜罪部分）
┌──┬───────┬─────────┬────┬────────┬───┐
│編號│   行為人     │                  │        │                │      │
│    ├───────┤     犯罪方式     │被害人  │所犯之罪、所處之│起訴書│
│    │  犯罪時間    │                  │        │刑及沒收        │      │
│    ├───────┤                  │        │                │      │
│    │  犯罪地點    │                  │        │                │      │
├──┼───────┼─────────┼────┼────────┼───┤
│ 1  │   乙○○     │乙○○持其所有客觀│甲○○  │乙○○犯攜帶兇器│附表二│
│    ├───────┤上可作為凶器使用之│        │竊盜罪，處有期徒│編號4 │
│    │98年12月7 日晚│2 支Ｔ型扳手中之1 │        │刑捌月，扣案貳支│      │
│    │間某時許      │支，竊取甲○○所有│        │Ｔ形扳手中之壹支│      │
│    ├───────┤車號KH7-353 號機車│        │，沒收。        │      │
│    │高雄市苓雅區建│得手。            │        │                │      │
│    │民路34號旁    │                  │        │                │      │
├──┼───────┼─────────┼────┼────────┼───┤
│ 2  │   乙○○     │乙○○持其所有客觀│Ｃ○○  │乙○○犯攜帶兇器│附表二│
│    ├───────┤上可作為凶器使用之│        │竊盜罪，處有期徒│編號5 │
│    │98年12月15日20│2 支Ｔ型扳手中之1 │        │刑捌月，扣案貳支│      │
│    │時許          │支，竊取Ｃ○○所有│        │Ｔ形扳手中之壹支│      │
│    ├───────┤車號GX8-553 號機車│        │，沒收。        │      │
│    │高雄縣仁武鄉中│得手。            │        │                │      │
│    │華村華北街40號│                  │        │                │      │
│    │前            │                  │        │                │      │
├──┼───────┼─────────┼────┼────────┼───┤
│ 3  │   乙○○     │乙○○持其所有客觀│戌○○  │乙○○犯攜帶兇器│附表二│
│    ├───────┤上可作為凶器使用之│        │竊盜罪，處有期徒│編號7 │
│    │98年12月28日22│2 支活動扳手中之1 │        │刑捌月，扣案貳支│      │
│    │時許          │支，竊取戌○○所有│        │活動扳手中之壹支│      │
│    ├───────┤車號AVB-230 號機車│        │，沒收。        │      │
│    │高雄縣仁武鄉大│車牌得手。        │        │                │      │
│    │灣村大春街315 │                  │        │                │      │
│    │號前          │                  │        │                │      │
├──┼───────┼─────────┼────┼────────┼───┤
│ 4  │   乙○○     │乙○○持其所有客觀│黃○○  │乙○○犯攜帶兇器│附表二│
│    ├───────┤上可作為凶器使用之│        │竊盜罪，處有期徒│編號8 │
│    │99年1 月10日21│2 支Ｔ型扳手中之1 │        │刑捌月，扣案貳支│      │
│    │時許          │支，竊取黃○○所有│        │Ｔ形扳手中之壹支│      │
│    ├───────┤車號YEE-192 號機車│        │，沒收。        │      │
│    │高雄縣鳥松鄉大│得手。            │        │                │      │
│    │埤路123 號長庚│                  │        │                │      │
│    │醫院復健大樓後│                  │        │                │      │
│    │面停車場      │                  │        │                │      │
├──┼───────┼─────────┼────┼────────┼───┤
│ 5  │   乙○○     │乙○○持其所有客觀│未○○  │乙○○犯攜帶兇器│附表二│
│    ├───────┤上可作為凶器使用之│        │竊盜罪，處有期徒│編號9 │
│    │99年1 月17日某│2 支活動扳手中之1 │        │刑捌月，扣案貳支│      │
│    │時許          │支，竊取未○○所有│        │活動扳手中之壹支│      │
│    ├───────┤車號7HN-228 號機車│        │，沒收。        │      │
│    │高雄市前鎮區中│車牌得手。        │        │                │      │
│    │華五路789 號前│                  │        │                │      │
│    │              │                  │        │                │      │
├──┼───────┼─────────┼────┼────────┼───┤
│ 6  │   乙○○     │乙○○持其所有客觀│丙○○  │乙○○犯攜帶兇器│附表二│
│    ├───────┤上可作為凶器使用之│        │竊盜罪，處有期徒│編號10│
│    │99年1 月19日某│2 支活動扳手中之1 │        │刑捌月，扣案貳支│      │
│    │時許          │支，竊取丙○○所有│        │活動扳手中之壹支│      │
│    ├───────┤車號OPF-539 號機車│        │，沒收。        │      │
│    │高雄縣鳳山市文│車牌得手。        │        │                │      │
│    │雅東街64巷18之│                  │        │                │      │
│    │3號           │                  │        │                │      │
└──┴───────┴─────────┴────┴────────┴───┘
附表三（普通竊盜罪部分）
┌──┬───────┬─────────┬────┬────────┬───┐
│編號│   行為人     │                  │        │                │      │
│    ├───────┤     犯罪方式     │被害人  │所犯之罪、所處之│起訴書│
│    │  犯罪時間    │                  │        │刑              │      │
│    ├───────┤                  │        │                │      │
│    │  犯罪地點    │                  │        │                │      │
├──┼───────┼─────────┼────┼────────┼───┤
│ 1  │   乙○○     │乙○○以自備鑰匙，│巳○○  │乙○○犯竊盜罪，│附表二│
│    ├───────┤竊取巳○○所有車號│        │處有期徒刑肆月。│編號1 │
│    │98年10月23日22│OWB-767 號機車得手│        │                │      │
│    │時許          │。                │        │                │      │
│    ├───────┤                  │        │                │      │
│    │高雄縣路竹鄉中│                  │        │                │      │
│    │正路171號前   │                  │        │                │      │
├──┼───────┼─────────┼────┼────────┼───┤
│ 2  │   乙○○     │乙○○以自備鑰匙，│卯○○  │乙○○犯竊盜罪，│附表二│
│    ├───────┤竊取卯○○所有車號│        │處有期徒刑肆月。│編號2 │
│    │98年10月25日22│PSW-583號機車得手 │        │                │      │
│    │時許          │。                │        │                │      │
│    ├───────┤                  │        │                │      │
│    │高雄縣鳳山市中│                  │        │                │      │
│    │泰街45巷10號前│                  │        │                │      │
├──┼───────┼─────────┼────┼────────┼───┤
│ 3  │   乙○○     │乙○○以自備鑰匙，│Ａ○○  │乙○○犯竊盜罪，│附表二│
│    ├───────┤竊取Ａ○○所有車號│        │處有期徒刑肆月。│編號3 │
│    │98年10月23日22│867-EBV 號機車得手│        │                │      │
│    │時許          │。                │        │                │      │
│    ├───────┤                  │        │                │      │
│    │高雄縣路竹鄉中│                  │        │                │      │
│    │正路171號前   │                  │        │                │      │
├──┼───────┼─────────┼────┼────────┼───┤
│ 4  │   乙○○     │乙○○以自備鑰匙，│宙○○  │乙○○犯竊盜罪，│附表二│
│    ├───────┤竊取宙○○所有車號│        │處有期徒刑肆月。│編號6 │
│    │98年12月22日  │FYL-960號機車得手 │        │                │      │
│    │              │。                │        │                │      │
│    ├───────┤                  │        │                │      │
│    │高雄市前鎮區瑞│                  │        │                │      │
│    │恩街25號前    │                  │        │                │      │
└──┴───────┴─────────┴────┴────────┴───┘
附表四（無罪部分）
┌──┬───────┬───────────────┬────┬───┐
│編號│  起訴書所載  │                              │        │      │
│    │  犯罪行為人  │                              │        │      │
│    ├───────┤           犯罪方式           │被害人  │起訴書│
│    │  犯罪時間    │                              │        │      │
│    ├───────┤                              │        │      │
│    │  犯罪地點    │                              │        │      │
├──┼───────┼───────────────┼────┼───┤
│ 1  │乙○○、丁○○│二人共乘車號不詳之機車，將騎乘│戊○○  │附表一│
│    ├───────┤機車之戊○○撞倒，乙○○下車，│        │編號5 │
│    │98年11月7 日17│趁戊○○不備之際，搶奪其配戴之│        │      │
│    │時許          │K金 項鍊1 條（含墜子1 個）得手│        │      │
│    ├───────┤後，共乘該機車逃逸。          │        │      │
│    │高雄縣鳥松鄉松│                              │        │      │
│    │埔路62巷口    │                              │        │      │
├──┼───────┼───────────────┼────┼───┤
│ 2  │乙○○、丁○○│二人共乘車號不詳之機車，由王姵│天○○  │附表一│
│    ├───────┤芸騎車在旁接應，乙○○則下車，│        │編號8 │
│    │98年11月14日18│趁天○○不備之際，搶奪其配戴之│        │      │
│    │時55分許      │黃金項鍊1 條得手後，共乘該機車│        │      │
│    ├───────┤逃逸。                        │        │      │
│    │高雄縣大寮鄉民│                              │        │      │
│    │揚街93號前    │                              │        │      │
├──┼───────┼───────────────┼────┼───┤
│ 3  │乙○○、丁○○│二人共乘車號不詳之機車，由王姵│子○○  │附表一│
│    ├───────┤芸騎車在旁接應，乙○○則下車假│        │編號16│
│    │99年1 月4 日17│藉問路，趁子○○不備之際，搶奪│        │      │
│    │時35分許      │其配戴之黃金項鍊1 條（重約7 、│        │      │
│    ├───────┤8錢） 得手後，共乘該機車逃逸。│        │      │
│    │高雄市三民區清│                              │        │      │
│    │風街10號前    │                              │        │      │
├──┼───────┼───────────────┼────┼───┤
│ 4  │   丁○○     │二人共乘車號AVB-320 號機車，由│己○○  │附表一│
│    ├───────┤丁○○騎車在旁接應，乙○○則下│        │編號18│
│    │99年1 月9 日18│車，趁己○○（起訴書誤載為李貴│        │      │
│    │時5分許       │美，應予更正）不備之際，搶奪其│        │      │
│    ├───────┤配戴之黃金項鍊1 條得手後，共乘│        │      │
│    │高雄縣岡山鎮介│該機車逃逸。                  │        │      │
│    │壽路慈恩25村大│                              │        │      │
│    │門口前        │                              │        │      │
└──┴───────┴───────────────┴────┴───┘

司法院資訊處製作；財團法人民間司法改革基金會備份。
